臺灣高等法院交通事件裁定　　　　　　　　　　　　九十三年度交抗字第八七八號
　　抗　告　人
　　即受處分人　甲○○
右抗告人因違反道路交通管理處罰條例案件，不服臺灣士林地方法院中華民國九十三
年十月十九日九十三年度交聲字第六七七號裁定，提起抗告，本院裁定如左：
    主  文
抗告駁回。
    理  由
一、按道路交通標誌標線號誌設置規則第一百四十九條第一項第一款第七目、第一百
    六十七條第一項、第二項分別規定；劃設於路段中之「雙白實線」係用以分隔同
　　向車道並禁止變換車道之道路標線，設於交通特別繁雜且同向具有多車道之橋樑
　  、隧道、彎道、坡道、接近交岔路口或其他認為有必要之路段，以雙白實線標示
    之標線為禁止變換車道線，用以禁止行車變換車道。次按在高速公路行駛途中，
    不得驟然或任意變換車道，如欲超越前車或變換車道時，應先顯示方向燈告知前
    後車輛，並保持安全距離及間隔，方得超越或變換車道，高速公路交通管制規則
    第十一條亦定有明文。再按汽車行駛於高速公路，而不遵管制之規定者，處汽車
    駕駛人新臺幣（下同）三千元以上六千元以下罰鍰，並記違規點數一點，道路交
    通管理處罰條例第三十三條第一項及第六十三條第一項第一款亦分別定有明文。
二、本件原處分意旨略以：抗告人甲○○駕駛車牌號碼Ｈ二─八六五六號自用小客車
    於九十三年五月九日下午三時二十五分，在國道一號公路南向三十五點四公里處
    ，於收費站前劃有雙白實線而不得變換車道之路段，未依規定跨線橫向變換車道
    （由第十五車道變換至第十七車道），經內政部警政署國道公路警察局（第一警
    察隊）舉發「不依規定任意變換車道」違規，為警製單舉發，依違反道路交通管
    理處罰條例第三十三條第一項規定，處罰鍰新台幣三千元整，並依同條例第六十
    三條第一項第一款（裁決書漏引第一款，應予補正）規定，記違規點數一點。
三、抗告意旨略以：伊確認變換車道之處，係屬普通車道線，非為禁止變換車道之雙
    白線處，且當時抗告人前方亦有同色系車輛變換車道，依員警遠處目視之方位，
    可能誤為抗告人所駕駛之車輛，再者，抗告人變換車道處為普通車道與雙白線交
    會處前方，是前開交通通知單上所載違規處所三十五點四公里處，早已逾收費亭
    ，自無違規之可能，又抗告人僅變換一普通車道，並無通知單上所稱變換二車道
    之雙白線處乙節，亦為伊當場拒簽收舉發單，又員警長時間目測，不無將同色系
    車輛誤為抗告人車輛云云。
四、經查：
（一）證人即目睹本件違規事件之警員林原正於原審到庭結證稱：「當時在執勤中，
      我們就看到受處分人原來在十五線的回數票車道，就跨越雙白實線到十七線道
      的找零車道，然後我們就攔她了，她都不講話，也拒簽紅單，我確認她是跨越
      雙白實線，且只有看到她跨越，當時找零車道是塞車的‧‧‧正好我們的收費
      站是三十五點四公里處，受處分人跨越的地方正好在三十五點加三百七十公尺
      左右，」等語綦詳（見原審卷第二三頁至第二四頁），而依卷附照片所示，可
      清楚見得該泰山收費站南向車道十一至十六車道係屬回數票專用車道，十七至
      十八係屬汽車找零車道，於每一車道前方約有五十多公尺長之雙白實線等情，
      顯見證人所證述之違規地點所在位置南向三十五點三百七十五尺處仍屬雙白實
      線甚明，而抗告人亦自承當時係塞車狀態，並非車流快速之情形，則員警依目
      測而舉發違規車輛，其誤認之可能性極小，況衡諸抗告人之違規處係在回數票
      專用車道與找零車道之間，而抗告人亦不否認有變換車道之情事，顯見如在近
      收費站時始行變換車道，依當時車流狀態，抗告人之車輛如非於雙白實線變換
      車道，斷難跨越車道，足見證人林原正證述抗告人確有跨越雙白實線而變換車
      道等情，堪以採信。是抗告人確有於收費站前雙白實線車道上，未保持安全距
      離及間隔即橫向變換車道之違規行為，至為明確。本件舉發員警係親眼目睹抗
      告人跨越雙白實線而變換車道之違規事實，其所證述非但就抗告人違規情節歷
      歷在目，且就當時道路車況與取締違規時抗告人之反應等情，均記憶猶新，應
      堪採信。
（二）又抗告人雖拒絕簽收舉發通知單，然按行為人有道路交通管理處罰條例之情形
      者，應填製舉發違反道路交通管理事件通知單，被查獲之駕駛人或行為人為受
      處分人時，應將該通知單填記後交付該行為人簽名或蓋章收受之；拒絕簽章者
      ，並記明其事由，視為已收受，道路交通管理事件統一裁罰標準及處理細則第
      十一條第一項第一款，定有明文。是抗告人雖拒絕在該通知書移送聯「收受通
      知聯者簽章」欄簽名或蓋章，然既經該警員於其上記明其事由，即視同受處分
      人已收受當場收受該通知書，抗告人執此為辯，並不足為對其有利之認定，與
      抗告人是否涉本件違規無涉。原處分機關依前揭道路交通管理處罰條例第三十
      三條第一項、第六十三條第一項第一款，違反道路交通管理事件統一裁罰標準
      表之規定，裁處抗告人罰鍰三千元，並記違規點數一點。原審法院調查後，認
      受處分人之異議為無理由，而駁回異議，亦無不當。受處分人仍執前詞抗告，
      指摘原審法院之裁定不當，為無理由，應予駁回。
五、據上論結，應依道路交通案件處理辦法第二十六條，刑事訴訟法第四百十二條，
    裁定如主文。
中　　　華　　　民　　　國　　九十三　　年　　 十二 　　月　　三十一　　日
                              台灣高等法院交通法庭
                                  審判長法  官  陳　祐　治
                                        法  官　王　炳　梁
　　　　　　　　　                      法　官　陳　晴　教
以上正本證明與原本無異。
不得再抗告。
　　　                                  書記官　郭　台　發
中　　　華　　　民　　　國　　九十三　　年　　 十二 　　月　　三十一　　日
